【裁判字號】    97,交聲,1922
【裁判日期】    970811
【裁判案由】    聲明異議
【裁判全文】
臺灣臺中地方法院交通事件裁定        97年度交聲字第1922號
原處分機關  交通部公路總局臺中區監理所臺中市監理站
受處分人    甲○○
上列受處分人因違反道路交通管理處罰條例案件，對於交通部公
路總局臺中區監理所臺中市監理站中華民國97年6月24日所為之
處分（裁監稽違字第裁61－HD0000000號裁決書），聲明異議，
本院裁定如下：
    主  文
原處分撤銷。
甲○○汽車駕駛人領有聯結車駕駛執照，駕駛重型機器腳踏車，
處罰鍰新臺幣壹仟捌佰元。
    理  由
一、異議人即受處分人甲○○ (下稱受處分人)聲明異議意旨略
    以：(一)受處分人因工作的關係，請不要吊銷駕駛執照，以
    免一罪二罰。(二)受處分人每日要工作來賺錢的生活，一清
    早要送報紙為生活供家庭的開銷費用，受處分人在霧峰鄉○
    ○路七一八號前被攔檢，受處分人並沒有闖紅燈行駛，因受
    處分人去年被違規者巷口撞倒，致全身多次擦傷，使牙齒撞
    落七顆，其情悲慘，受處分人係九二一地震全倒受災戶，須
    要這份工作賺取錢繳房貸便家中生活的費用，道路交通管理
    處罰條例九十五年三月一日施行，不可一罪二罰，原條文是
    「汽車駕駛人受吊扣或吊銷處分時，吊扣或吊銷其持各級車
    類的駕駛執照，修正後刪除「吊扣」部分，即吊扣不連坐，
    吊銷維持連坐，吊銷機車駕駛部分應撤銷，被依無照駕駛受
    罰，不僅影響到生計且不合情理，請求吊銷汽車駕照部分應
    撤銷，如蒙懇許，本人願奮發努力，痛改前非，實感德便。
    本件受處分人係針對後述九十七年六月十一日所發生之交通
    違規事件聲明異議云云。
二、按汽車駕駛人，領有聯結車駕駛執照，駕駛重型機器腳踏車
    者，處新臺幣 (下同)一千八百元以上三千六百元以下罰鍰
    ，並禁止其駕駛，道路交通管理處罰條例第二十二條第一項
    第四款定有明文。查，受處分人於九十七年六月十一日三時
    二十五分許，騎乘車號為JR S-八六九號之重型機車，於臺
    中縣霧峰鄉○○路七一八號前，遭臺中縣警察局霧峰分局霧
    峰派出所警員當場舉發其具有「重機駕照註銷期間，騎乘重
    機車行駛公路」之交通違規事由，嗣原處分機關審核後認本
    件受處分人應屬「領有聯結車駕駛執照，駕駛重型機器腳踏
    車」之交通違規，改依違反道路交通管理處罰條例第二二條
    第一項第四款規定，裁處受處分人罰鍰一千八百元，惟原處
    分機關在裁決書「舉發違規事實欄」則誤載為「領有大客車
    駕駛執照，駕駛重型機器腳踏車」等節，有臺中縣警察局中
    縣警交字第HD0000000號舉發違反道路交通管理事件
    通知單、本件裁決書、證號查詢汽車駕駛人及原處分機關中
    監中字第○九七○○○五四七○號函各一份在卷可憑，復為
    受處分人所不爭執，已足認定。
三、按交通法庭認為聲明異議有理由或聲明異議雖無理由而原處
    分不當或違法者，應以裁定將原處分經聲明異議部分撤銷，
    並自為裁定，但因原處分機關無管轄權而撤銷之者，應移送
    有管轄權之機關，道路交通案件處理辦法第二十條定有明文
    。查，受處分人既確有前揭「汽車駕駛人，領有聯結車駕駛
    執照，駕駛重型機器腳踏車」之交通違規，則原處分機關依
    道路交通管理處罰條例第二十二條第一項第四款規定，裁處
    受處分人罰鍰一千八百元，原非無見，受處分人提起本件聲
    明異議固無理由，然原處分機關於裁決書「舉發違規事實欄
    」既誤載為「領有大客車駕駛執照，駕駛重型機器腳踏車」
    云云，即有不當而屬無可維持，應由本院依道路交通管理案
    件處理辦法第二十條前段規定，撤銷原處分並自為裁定如主
    文第二項所示。
四、據上論斷，應依道路交通管理處罰條例第八十七條第二項、
    道路交通案件處理辦法第二十條前段，裁定如主文。
中    華    民    國    97    年    8     月    11    日
                  交通法庭  法  官  江奇峰
以上正本證明與原本無異。
如不服本裁定，應於送達後五日內，向本院提出抗告狀。
                            書記官  江慧貞
中    華    民    國    97    年    8     月    11    日


司法院資訊處製作；財團法人民間司法改革基金會備份。
